臺灣板橋地方法院刑事判決　　　　　　 100年度易字第2142號
公　訴　人　臺灣板橋地方法院檢察署檢察官
被　　　告　許博雄
上列被告因竊盜案件，經檢察官提起公訴（100 年度偵字第1149
8 號），本院裁定改依簡式審判程序進行，判決如下：
    主  文
許博雄犯攜帶兇器夜間侵入住宅竊盜罪，處有期徒刑壹年。
    事  實
一、許博雄基於意圖為自己不法之所有之犯意，於民國99年9 月
    2 日3 時50分許之夜間（當日日出時間為5 時38分），在陳
    政峰位於臺北縣五股鄉（現改制為新北市五股區，以下同）
    凌雲路1 段86號之3 住宅，持來源不詳、客觀上可對人之生
    命、身體安全構成威脅，而足供為兇器使用之美工刀1 把，
    趁上址大門門鎖疏未上鎖侵入陳政峰上址住處內（侵入住宅
    部分，未據告訴），隨即持上開美工刀竊取神桌上金牌約30
    面得手後逃逸，並將竊得金牌持以變賣，所得贓款花用一空
    。嗣經陳政峰報警處理後，在屋內採得指紋送驗，鑑驗比對
    結果與許博雄相符，而查悉上情。
二、案經陳政峰訴由新北市政府警察局蘆洲分局移送臺灣板橋地
    方法院檢察署檢察官偵查起訴。
    理  由
一、查被告許博雄所犯並非死刑、無期徒刑、最輕本刑為3 年以
    上有期徒刑之罪或高等法院管轄第一審案件，而其於準備程
    序進行中，被告先就被訴事實為有罪之陳述，經法官告知簡
    式審判程序之旨，並聽取公訴人及被告之意見後，本院認適
    宜改依簡式審判程序進行，爰裁定進行簡式審判程序，合先
    敘明。
二、上揭事實，業據被告於偵查及本院審理中供認不諱，核與證
    人即告訴人陳政峰於警詢、偵查中指訴之情節大致相符，並
    有內政部警政署刑事警察局99年10月18日刑紋字第09901400
    33號鑑定書、現場勘查及監視器影片翻拍照片11張等在卷可
    證，足認被告之自白核與事實相符，本案事證明確，被告之
    竊盜犯行洵堪認定。
三、論罪科刑:
  (一)查被告為上開之行為後，刑法第321 條第1 項業於100 年1
    月26日修正公布，並於同年月28日起生效施行。關於刑法變
    更後之新舊法律適用問題，應依刑法第2 條第1 項「行為後
    法律有變更者，適用行為時之法律。但行為後之法律有利於
    行為人者，適用最有利於行為人之法律」規定。被告行為時
    之刑法第321 條第1 項第1 款原係規定：「於夜間侵入住宅
    或有人居住之建築物、船艦或隱匿其內而犯之者」，修正後
    則規定：「侵入住宅或有人居住之建築物、船艦或隱匿其內
    而犯之者」，二者比較後，修正後之規定擴張加重處罰之範
    圍，惟就本案而言，不論修法前後，被告均符合該款之加重
    要件，並無有利或不利之情形；又刑法第321 條第1 項之法
    定刑由「6 月以上5 年以下有期徒刑」，修正為「6 月以上
    5 年以下有期徒刑，得併科新臺幣10萬元以下罰金」。準此
    ，修正後刑法第321 條第1 項已增加得併科罰金刑之規定，
    法定刑顯較諸修正前提高，此既涉及科刑規範之變更，仍有
    新舊法比較之必要。而經比較結果，修正後規定並未有利於
    被告，依刑法第2 條第1 項前段規定，自應適用被告行為時
    即修正前刑法第321 條第1 項之規定處斷，合先敘明。
  (二)按刑法第321 條第1 項第3 款之攜帶兇器竊盜罪，係以行為
    人攜帶兇器竊盜為其加重條件，此所謂兇器，其種類並無限
    制，凡客觀上足對人之生命、身體、安全構成威脅，具有危
    險性之兇器均屬之，且祇須行竊時攜帶此種具有危險性之兇
    器為已足，並不以攜帶之初有行兇之意圖為必要（最高法院
    79年台上字第5253號判例要旨參照）。經查，被告自承係持
    美工刀行竊，而該物屬金屬製品，自足以對人之生命、身體
    構成威脅，依前開判例見解，應認屬兇器無疑；又被告於偵
    審中均坦承於前揭時間，於夜間侵入告訴人之住宅內竊盜，
    是核本件被告所為應係犯刑法第321 條第1 項第1 款、第3
    款攜帶兇器、夜間侵入住宅竊盜罪。公訴意旨雖認被告與年
    籍姓名不詳綽號「阿宏」之成年男子，就本件竊盜犯行有犯
    意之聯絡及行為之分擔，惟被告嗣於本院審理中已供承：「
    阿宏」與本件竊盜犯行無關，係伊單獨一人起意下手行竊，
    並將贓款花用完畢，「阿宏」僅是要去朋友家中修電腦等語
    （見本院卷簡式審判筆錄第3 至5 頁），核與告訴人於警詢
    、偵查中均指認稱僅見被告一人在場行竊等詞相符（見偵查
    卷第10至13頁、第73頁），又查無其他積極事證足資證明被
    告係夥同「阿宏」之人共同下手行竊，是公訴人認被告與「
    阿宏」就本件竊盜犯行應論以共同正犯，尚嫌無據，附此敘
    明。
  (三)爰審酌被告不思自食其力，任意以侵入住宅之方式竊取他人
    財物，造成告訴人之財產損害非微（據告訴人指稱30面金牌
    價值約新台幣40萬元），並妨礙其居住之安寧及隱私權甚鉅
    ，行為實有非當，且前已有多次竊盜等前科紀錄，素行不良
    ，有臺灣高等法院被告前案紀錄表1 份在卷可查，竟不思悔
    改，再犯本件之罪，惟念其犯後已坦承犯行，態度尚佳，兼
    衡其犯罪之動機、手段、智識程度，及被告因身體狀況不佳
    ，謀職不易，有其於本院審理中提出之中國醫藥大學附設醫
    院血液透析室培德院區透析治療摘要1 份附卷可參等一切情
    狀，酌情量處如主文所示之刑，以資懲儆。本院綜合斟酌上
    情，認量處如主文所示之刑為妥適，公訴人求處有期徒刑1
    年2 月尚嫌過重。至美工刀1 把雖為供被告為本件犯行所用
    之物，惟被告於本院審理中否認屬其所有，又無其他證據足
    資證明該未扣案之美工刀確為其所有，爰不予宣告沒收，附
    此敘明。
據上論斷，應依刑事訴訟法第273 條之1 第1 項、第299 條第1
項前段，刑法第2 條第1 項前段，修正前刑法第321 條第1 項第
1款 、第3 款，判決如主文。
本案經檢察官吳孟竹到庭執行職務。
中    華    民    國   100    年    7     月    21    日
                  刑事第九庭    法  官  鄭凱文
以上判決正本證明與原本無異。
如不服本判決，應於收受送達後10日內，向本院提出上訴狀，並
應敘述具體理由；其未敘述上訴理由者，應於上訴期間屆滿後20
日內補提理由書於法院（均須按他造當事人之人數附繕本），「
切勿逕送上級法院」。
                                書記官  陳筱惠
中    華    民    國   100    年    7     月    21    日
附錄本案論罪法條：
修正前中華民國刑法第321條第1項：
犯竊盜罪而有左列情形之一者，處6月以上5年以下有期徒刑：
一、於夜間侵入住宅或有人居住之建築物、船艦或隱匿其內而犯
    之者。
二、毀越門扇、牆垣或其他安全設備而犯之者。
三、攜帶兇器而犯之者。
四、結夥三人以上而犯之者。
五、乘火災、水災或其他災害之際而犯之者。
六、在車站或埠頭而犯之者。